臺灣高等法院刑事判決　　　　　　　　　　　　　　九十三年度上訴字第六一二號
　　上　訴　人
　　即　被　告　乙○○
　　　　　　　　　　　　（現於臺灣基隆戒治所戒治中）
　　指定辯護人　本院公設辯護人甲○○
右上訴人，因毒品危害防制條例案件，不服臺灣基隆地方法院，九十二年度訴字第三
八八號，中華民國九十三年二月六日第一審判決（起訴案號：臺灣基隆地方法院檢察
署九十二年度偵字第一二六六號、併辦案號：同署九十二年偵字第二八０一號）提起
上訴，本院判決如左：
    主  文
原判決關於販賣第一級毒品部分及販賣第二級毒品暨定執行刑部分均撤銷。
乙○○連續販賣第一級毒品，處有期徒刑拾年；扣案如附表一編號一、二、附表二
編號一、附表三編號一及附表四編號一、二所示之海洛因、安非他命均沒收銷燬之，
如附表一編號五、附表二編號二、三、附表四編號三至七所示之電子磅秤、夾鏈分裝
袋、藥鏟、包裝袋、葡萄糖、分裝袋暨另裝置上開毒品所用之包裝袋、黑色背包、藍
色手提袋、粉紅色手提袋均沒收。犯罪所得新臺幣壹仟元沒收之，如全部或一部不能
沒收時，以其財產抵償之。
其他上訴駁回。
右開撤銷改判及上訴駁回部分所處之刑，應執行有期徒刑拾年肆月；扣案如附表一
編號一至四、附表二編號一、附表三編號一及附表四編號一、二所示之海洛因、安非
他命、大麻、ＭＤＭＡ均沒收銷燬之，如附表一編號五、附表二編號二、三、附表四
編號三至七所示之電子磅秤、夾鏈分裝袋、藥鏟、包裝袋、葡萄糖、分裝袋暨另裝置
上開毒品所用之包裝袋、黑色背包、藍色手提袋、粉紅色手提袋均沒收。犯罪所得新
臺幣壹仟元沒收之，如全部或一部不能沒收時，以其財產抵償之。
    事  實
一、乙○○明知海洛因、安非他命、大麻、ＭＤＭＡ業經政府依毒品危害防制條例公
    告列為第一級、第二級毒品，不得販賣、持有，竟基於販賣海洛因、安非他命營
    利之犯意，及持有大麻、ＭＤＭＡ之犯意，先於民國九十二年三月一日，在不詳
    地點，向綽號「阿龍」之不詳姓名年籍資料男子，以總價新臺幣（下同）十一萬
    元之代價，購入第一級毒品海洛因、第二級毒品安非他命、大麻、ＭＤＭＡ，海
    洛因及安非他命除供己施用外，欲以海洛因含袋秤，每０‧四公克一千元、安非
    他命含袋秤，每０‧八九公克一千元之代價出售不特定之他人，預計如果順利賣
    出，約可賣至十六萬元，而有五萬元之利潤，經警於同年四月一日二十三時五十
    五分許，在基隆市仁愛區○○○路九號金華旅社前，在其隨身攜帶之黑色背包及
    藍色手提袋內查扣得如附表一、二所示之物，另在其身上查獲如附表三所示之物
    。詎乙○○經檢察官交保後，仍基於上開販賣第一級、第二級毒品牟利之概括犯
    意，透過綽號「阿扁」之不詳姓名友人向綽號「引中（或伊忠）」（台語發音）
    之不詳姓名人，以海洛因半兩六萬五千元、安非他命一兩三萬五千元之代價，一
    併販入海洛因及安非他命，及於同年八月十五日前之三、四天左右，以海洛因０
    ‧三公克一千元之代價出售予林佑德，嗣因林佑德經警查獲持有毒品，而循線再
    於同月十五日十五時四十分許，在同市○○路一八七號前，在乙○○騎乘之機車
    踏板上粉紅色提袋內查扣得如附表四所示之物。
二、案經基隆市警察局第四分局報告臺灣基隆地方法院檢察署檢察官偵查起訴及移送
    併辦。
    理  由
一、訊據上訴人即被告乙○○對於其先後二次向他人購進毒品及均經警查獲，而扣得
    如附表所示諸物之情，均坦承不諱，其持有如附表所示諸物，經警查獲一節，並
    經其女友楊淑惠（一二六六號偵卷三０至三五、九九至一０一頁、二八０一號偵
    卷一二、一三、三八─一頁）供述無誤，又警員查獲、扣案情形，復據證人即承
    辦員警陳明輝（原審卷一三０、一三一頁）、江冠生（原審卷一二四、一二五、
    一九六、二０一頁）、李藍權（原審卷一二一、一二二頁）證述歷歷，有扣押物
    品清單二份（一二六六號偵卷三九、四０頁、二八０一號偵卷二七頁）、照片（
    一二六六號偵卷三六、三七頁、二八０一號偵卷二八、二九頁）附卷可參，亦有
    各該物品扣案可徵，該毒品部分經送鑑定結果，確分別屬海洛因、大麻、安非他
    命、ＭＤＭＡ（搖頭丸），有法務部調查局鑑定通知書存卷（一二六六號偵卷一
    二七、一二八、一三六頁、原審卷一四八、一四九、八四頁）可憑。
二、被告雖矢口否認有販賣毒品之事，辯稱：黑色背包及粉紅手提袋內之扣案物品，
    固係伊所有，但係供己施用，非販賣，至於藍色手提袋則係「鄭景祥」所有，其
    內之扣案物品亦係「鄭景祥」所有，與伊無關，伊亦不曾出售毒品予林佑德云云
    。惟查：
　(一)被告在警詢時已經坦承：「（問：警方查獲這些毒品為何人所有？）都是我的。
  　」（一二六六號偵卷八頁）核與其同時被警逮捕之女友楊淑惠供述：「（問：查
    獲之毒品為何人所有？）應該是乙○○所有的。」（同上卷三四頁）相符，足見
    其事後翻稱藍色手提袋內諸物係「鄭景祥」所有一節，無非以該袋內所裝，有販
    毒者常用之分裝袋一批，數量甚多，推歸他人所有，即可撇清自己販毒嫌疑，所
    辯自無可信。聲請傳喚鄭景祥，亦無必要，附此指明。
　(二)被告於第一次被查獲時供承：「（問：警方查獲你所有這批已分裝好之毒品，你
  　是否已販賣給他人施用過？）我要販賣他人圖利沒錯，但還沒販賣就被警方查獲
    。」（一二六六號偵卷一０頁）、「我有想賣毒賺錢，但是還沒販賣過。」、「
    （問：你販賣之毒品價格為何？）海洛因含袋秤每零點四公克一千元、安非他命
    含袋秤每零點八九公克一千元。」（同上卷十二頁）、「我是向阿龍以新臺幣十
    萬元購入，如果順利賣出可賣到十六萬元左右，大約可賺取五萬元的利潤。」（
    同上頁）；參以該次查扣之毒品數量不少，且有販毒者常用之電子磅秤、夾鏈分
    裝袋，可見其販入毒品之初，已存有為轉售牟利而買進之犯意。縱然被告之尿液
    經送檢驗結果，確呈嗎啡及甲基安非他命之陽性反應，有其尿液檢驗報告一份附
    卷（一二六六號偵卷一三四頁）可考，充其量僅能認其第一、二級毒品販入後除
    供己施用外，尚欲以之出售他人，所辯純供一己施用云云，要係避重就輕之詞，
    要無可採，此恰與其先前坦稱扣案電子磅秤係伊所有（同上卷八四頁），嗣又翻
    稱非伊所有（同上卷八五頁）云云，如出一轍。
　(三)關於第二次被查獲之毒品，被告已在警詢時坦供：「毒品是朋友阿扁介紹向伊忠
  　（台語）買的，安（非他命）一兩三萬五千元，海洛因半兩六萬五千元。」（二
    八０一號偵卷四０─一頁）在原審供稱：「我是拜託一位朋友向綽號『引中』之
    人買的，那個人我並不認識。」（聲羈卷六頁）參以該次被查獲之毒品數量仍不
    少，且有販毒者常用之稀釋用葡萄糖、包裝袋等物，可見其亦係出於除部分自用
    外，尚要轉售他人牟利之犯意而販入，尤其，被告確在此次被查獲前之三、四天
    ，以０‧三公克海洛因一千元之代價出售予友人林佑德，已經林佑德供述明確（
    二八０一號偵卷一九頁），並指稱被告綽號為「小毛」（同上卷一八頁），被告
    亦坦認該綽號係伊無訛（聲羈卷七頁、本院卷九十三年三月二十六日筆錄），益
    見被告確已有轉賣牟利之情。至於林佑德嗣雖翻稱未向被告購買，係各買各的云
    云（原審卷一九三頁）無非曲意迴護之詞，不足採信；被告則另稱毒品進價「安
    非他命是三萬元一兩，海洛因是五萬五半兩。」（原審卷二七頁）無非係抬高進
    價，以示其無利可圖之辯詞，卻反見其係大量進貨，益證其非單純供己施用而已
    ！
　(四)至於扣案之帳單，固有記載金錢來往及綽號情形，有該帳單在案（一二六六號偵
  　卷一四至二八頁、二八０一號偵卷二二、二三頁）可稽，卻類似一般所謂之流水
    帳，又其中頗多暗語，且無精確之來往對象真實姓名資料，尚無法憑以認定究係
    何種金錢往來？所交易之物品究屬何物？尤其字跡是否為被告所有，亦無鑑定資
    料以憑認定，檢察官乃未就此記述於起訴範圍之犯罪事實欄，本院爰亦不予認定
    。再者，被告之女友楊淑惠固曾一度指稱被告有賣毒品之情（一二六六號偵卷三
    四頁），但既無法明確指述所賣係何種毒品？交易價格如何？買受之人是誰？計
    有多少次交易等詳情，且嗣後又供稱不知被告販毒之事等語（二八０一號偵卷一
    四頁），尚不足以資為此部分不利於被告認定之依據；又黃加富雖指稱曾向綽號
    「小毛」之被告買過三次海洛因，時間分別在九十二年一月十七、十八、十九日
    ，係以「小毛」之0000000000號行動電話聯絡云云（一二六六號偵卷
    五九、六０頁），但既無該電話通聯紀錄可供證明，且無任何帳冊資料可為勾稽
    ，更無事證可證被告當時已經持有毒品而得為販售，自亦不足憑以認定被告有此
    部分販毒之事。
　(五)應附帶說明者為被告在原審曾辯稱：伊係遭警非法逮捕，且警訊未連續全程錄音
  　，所查扣之物品及警製筆錄均不具證據能力云云（按此證據能力之抗辯，未於本
    院提出）。然則：
　　1.本件第一次查獲之經過，係警方於清查毒品人口時，透過毒犯提供線報而前往
  　　可疑之金華旅社查訪，恰遇被告而得其同意，自動打開手提袋，旋發現有以分
　    裝袋裝好之毒品，始以現行犯加以逮捕；第二次查獲情形，係因向被告買毒之
      林佑德供述來源，而由員警循線追查逮捕被告，已經證人即承辦員警李藍權、
      江冠正、陳明輝供述綦詳，並有逮捕通知一份存卷（警卷九頁）可參，足見無
      非法逮捕之情，所查扣之物品自具證據能力。
　　2.縱然警詢錄音帶經原審勘驗結果，顯示有未全程連續錄音情形，有勘驗筆錄在
  　　案（原審卷九七至九九頁）可考，惟據證人即製作筆錄警員江冠正指稱：「（
    　問：對於本院勘驗警詢錄音帶結果發現錄音過程有多次切斷情形是何原因？）
      因為當時是我一個人在偵訊室訊問被告，當時被告跟楊淑惠是分開詢問的，我
　　　有多次出來和我訊問楊淑惠的同事陳明輝去瞭解他訊問楊淑惠筆錄的供述情形
　　　，所以單獨留被告在偵訊室內，我懷疑是被告自己動的手腳，我沒有切斷錄音
 　　 機。」、「（問：有無先將筆錄整份做好再詢問被告？）我是問被告一句，他
      回答一句。由筆錄中他供述是阿龍的，我不可能預先知道，而且他坦承施用毒
      品的時間、地點我也不可能知道，一定是一面問、一面答、一面製作的，筆錄
      內容都是被告說的。」（原審卷二０四頁）可見警詢筆錄並無證據排除法則適
      用之餘地。
　　3.固然被告之父母曾輝煌、曾趙秀枝供稱：伊等聽被告說有遭警刑求之情云云。
  　　然而曾趙秀枝稱：「（問：乙○○有向你說過他被警察打？）有，交保當天，
    　我們在地檢署門口，他有跟我講說他被打頭部和胸部，當時是我先問他，他才
      跟我講，當然只有我一人聽到。」（一二六六號偵卷一一六頁反面）並指稱被
      告在交保之後，有回父母住處換衣服才回被告自己住處等語（同上卷一一七頁
      ），卻與曾輝煌所稱：「（走出警局時）由二位警察扶著被告，當時被告已無
      法走路，下樓梯都沒辦法，當時被告迷迷糊糊的，我就問被告發生了何事，他
      說『我沒錯，爸爸你放心』，江冠生就不讓我講話…」（同上卷一一三頁反面
      ）復指稱：被告交保後未去伊夫妻所住處所，而係逕自回被告自己住處等語（
      同上卷一一七頁），二人所陳已有不符，衡以本件查扣證物甚多，已難認有刑
      求必要，再參以被告在警訊之初且稱：「我現在很累，我想要休息，明天再讓
      你們問筆錄。」（同上卷八頁）如謂有刑求之情，何以容許如此說詞？足見刑
      求之說，殊無可信。
　　4.另外，本件尚有秘密證人Ａ１之筆錄，縱然其資料有年齡、姓名、住所等基本
  　　資料可供對照，但該供述內容並未就相關詳情為披露，有該筆錄一份在案（同
    　上卷九三、九四頁）可稽，參以警方亦未將該供述筆錄作為被告犯罪之證據方
      法，益見警方要無刑求之情，附此說明。
　　5.至於證人即金華飯店人員王淑娟、傅耀庭所供及該旅客登記簿資料，因與被告
  　　上開犯罪尚無直接關連，即無資為有利或不利於被告認定之依據。
　(五)綜合上述直接、間接（包含情況）證據，足見被告確有連續販賣毒品之事，其犯
  　行可以認定。
三、按刑事法律所稱之販賣行為，並不以販入後復行售出為必要，易言之，只要有為
    販賣牟利之意思而購進，即已該當於販賣之概念，縱然尚未及出售，亦應受販賣
    既遂之法律評價。由於被告陳稱其第一次被查獲相關之事，係同時向「阿龍」買
    進第一級及第二級毒品，第二次亦係同時透過「阿扁」向「伊忠（台語，或引中
    ）」販入該二種毒品，均為一販入行為，觸犯二販毒罪名，應依想像競合犯之例
    ，從一情節較重之販賣第一級毒品罪論處，而其先後二次販入及販賣第一級毒品
    予林佑德之行為，時間接近，犯罪構成要件相同，顯係基於概括犯意為之，應論
    以連續犯販賣第一級毒品一罪，並依法加重其刑（法定刑死刑、無期徒刑部分，
    依法不得加重）。被告第二次經警查獲部分，雖未經檢察官提起公訴，但既與已
    起訴之第一次查獲部分具有連續犯裁判上一罪關係，且經檢察官移送併辦，本院
    自得一併予以審究，允宜說明。被告所販賣之毒品數量與其他案件比較結果，仍
    屬相對少量，致有情輕法重之情形。尤其出售毒品數量實少，對社會危害尚輕，
    爰認有可憫恕之情，允宜依法減輕其刑，並與上開連續犯之加重，依先加後減之
    例為之。又被告持有第二級毒品大麻及ＭＤＭＡ均應成立同條例第十一條第二項
    之持有第二級毒品罪，因係一行為同時觸犯二相同之罪名，為同種類之想像競合
    犯，應從一重之持有第二級毒品大麻罪論處。此部分固經於九十二年七月九日修
    正為達一定數量以上者，加重其刑二分之一，但本件被告持有之第二級毒品大麻
    及ＭＤＭＡ數量尚少，未及九十三年一月九日發布之轉讓持有毒品加重其刑之數
    量標準第二條所定標準，自不生比較新、舊法之問題。又關於此部分，雖公訴人
    認被告係販賣大麻及ＭＤＭＡ，惟公訴人所指被告涉嫌販賣，係以查扣之大麻、
    ＭＤＭＡ及被告於警詢中之自白為論據，然查：扣案之大麻驗餘淨重不過０‧一
    六公克、ＭＤＭＡ亦僅有二顆，並不算多，自難認為被告係基於販賣而販入，又
    其嗣後於偵、審時均否認上述大麻、ＭＤＭＡ為其所有，其警詢之自白即有瑕疵
    ，是以既無其他積極證據可資佐證，僅能從輕認定被告罪行，因此部分起訴罪名
    ，與本院所認定罪名之基本社會事實相同，爰依刑事訴訟法第三百條之規定，予
    以變更起訴法條。再者，被告所犯連續販賣第一級毒品罪及持有第二級毒品罪，
    犯意各別，行為不同，應分論併罰。
四、原審就被告販賣毒品部分予以論罪科刑，固非無見，惟原判決(一)認被告就販賣第
    一級毒品罪與販賣第二級毒品罪予以分論併罰，而非依想像競合犯之例從一重處
    斷，尚非允洽。(二)認被告尚有多次出售該毒品予林佑德以外之人之行為，尚乏確
    證。(三)未斟酌有情輕法重依法得為憫恕之情形，亦有欠周。被告否認此部分犯罪
    ，提起上訴，雖不能認為有理由，但原判決此部分既有可議，要難維持，應由本
    院予以撤銷改判。爰審酌被告為一己利益而竟起意販毒，對於社會及國民健康危
    害甚大，心態實有可議，第一次被查獲交保後，仍故態復萌，惡性不輕，姑念出
    售毒品次數僅有一次，數量亦微，實害尚非重大，但既同時販入第一級及第二級
    毒品，規模不小，犯罪後猶一再狡展，態度不佳等一切情狀，量處如主文所示之
    刑，以示懲儆。如附表一編號一至四、附表二編號一、附表三編號一及附表四編
    號一、二所示之海洛因、安非他命係屬查獲之毒品，應併宣告沒收銷燬之；如附
    表一編號五、附表二編號二、三、附表四編號三至七所示之電子磅秤、夾鏈分裝
    袋、藥鏟、包裝袋、葡萄糖、分裝袋等及另裝置上開毒品所用之包裝袋、黑色背
    包、藍色手提袋、粉紅色手提袋等均係屬被告所有，供本件販毒所用之物，亦應
    併予宣告沒收。至於另扣案之帳冊、注射針筒、現金、吸食器、玻璃管，因尚無
    確切證據足認與本件販毒之事直接相關，爰不予宣告沒收，附此指明。又被告已
    經出售海洛因０‧三公克予林佑德，代價為一千元，爰就此犯罪所得一千元諭知
    沒收之，如全部或一部不能沒收時，追徵其價額或以其財產抵償之。
五、原審就被告持有大麻、ＭＤＭＡ部分，適用毒品危害防制條例第十一條第二項、
    第十八條第一項及刑法第十一條前段、第五十五條之規定，並審酌其行為對社會
    治安、國民身體健康之影響及犯後猶狡辯卸責，毫無悔意等情狀，量處有期徒刑
    七月，併就該扣案之大麻、ＭＤＭＡ諭知沒收銷燬，經核於法並無違誤。被告猶
    執陳詞，否認此部分犯罪，提起上訴，不能認為有理由，應予駁回。
六、爰就右開撤銷改判部分與上訴駁回部分所處之刑，合併定其應執行之刑，如主文
    所示。
據上論斷，應依刑事訴訟法第三百六十九條第一項前段、第三百六十四條、第二百九
十九條第一項前段、第三百六十八條，毒品危害防制條例第四條第一項、第二項、第
十八條第一項前段、第十九條第一項，刑法第十一條前段、第五十六條、第五十一條
第五款、第三十八條第一項第二款，判決如主文。
本案經檢察官邱美育到庭執行職務。
中　　　華　　　民　　　國　　九十三　　年　　　四　　　月　　二十一　　日
                              臺灣高等法院刑事第十四庭
                                  審判長法  官　陳　祐　輔
                                        法  官　陳　國　文
                                        法  官　洪　昌　宏
右正本證明與原本無異。
販賣毒品部分如不服本判決，應於收受送達後十日內向本院提出上訴書狀，其未敘述
上訴之理由者並得於提起上訴後十日內向本院補提理由書（均須按他造當事人之人數
附繕本）。
持有毒品部分不得上訴。
                                        書記官　廖　月　女
中　　　華　　　民　　　國　　九十三　　年　　　四　　　月　　二十六　　日
附表一（黑色背包所裝之物）
┌──┬───────┬────┬────┬──────────────┐
│編號│品　　　　　名│數　　量│單　　位│備　　　　　　　　　　　　註│
├──┼───────┼────┼────┼──────────────┤
│    │              │ 　     │　　    │一第一級毒品                │
│ 一 │海 洛 因      │　 六   │   包 　│二淨重六二‧四一公克        │
│    │              │      　│      　│三鑑驗通知書誤為八包        │
├──┼───────┼────┼────┼──────────────┤
│ 二 │安非他命      │  二十  │　 包 　│一第二級毒品                │
│    │              │     　 │　  　  │二結晶九包，共淨重一一‧三一│
│    │              │     　 │　  　  │  公克；液體一包，淨重０‧０│
│    │              │     　 │    　  │  七公克                    │
├──┼───────┼────┼────┼──────────────┤
│ 三 │大　　麻      │   一　 │　 包　 │一第二級毒品                │
│    │              │     　 │　　　　│二淨重０‧一六公克          │
├──┼───────┼────┼────┼──────────────┤
│ 四 │ＭＤＭＡ      │   二　 │   顆   │第二級毒品                  │
├──┼───────┼────┼────┼──────────────┤
│ 五 │電子磅秤      │   一　 │   台 　│被告所有供犯罪所用之物      │
├──┼───────┼────┼────┼──────────────┤
│ 六 │玻璃吸食器    │   二 　│   支 　│與本案無關                  │
├──┼───────┼────┼────┼──────────────┤
│ 七 │行動電話      │   五   │　 支   │同右                        │
└──┴───────┴────┴────┴──────────────┘
附表二（藍色手提袋所裝之物）
┌──┬───────┬────┬────┬──────────────┐
│編號│品　　　　　名│數　　量│單　　位│備　　　　　　　　　　　　註│
├──┼───────┼────┼────┼──────────────┤
│ 一 │安非他命      │   一   │　小包　│一第二級毒品                │
│    │              │     　 │　  　  │二淨重０‧二八公克　　　　　│
├──┼───────┼────┼────┼──────────────┤
│ 二 │夾鏈分裝袋    │   一　 │　 批　 │一被告所有，供犯罪所用之物  │
│    │              │     　 │　　　　│二大型七０個、中型三三五個、│
│    │              │     　 │　  　  │　小型一九九八個　　　　　　│
├──┼───────┼────┼────┼──────────────┤
│ 三 │藥　　鏟      │   一　 │   支   │被告所有，供犯罪所用之物    │
├──┼───────┼────┼────┼──────────────┤
│ 四 │帳　　冊      │   二　 │   本 　│與本案無關　　　　　　      │
├──┼───────┼────┼────┼──────────────┤
│ 五 │注射針筒      │   五   │　 支   │同右                        │
└──┴───────┴────┴────┴──────────────┘
附表三
┌──┬───────┬────┬────┬──────────────┐
│編號│品　　　　　名│數　　量│單　　位│備　　　　　　　　　　　　註│
├──┼───────┼────┼────┼──────────────┤
│ 一 │安非他命      │   一   │　小包　│一第二級毒品                │
│    │              │     　 │　  　  │二淨重０‧八四公克　　　　　│
│    │              │     　 │　  　  │三在被告口袋內查獲　　　　　│
├──┼───────┼────┼────┼──────────────┤
│ 二 │現金（新臺幣）│四萬二千│　 元   │與本案無關                  │
└──┴───────┴────┴────┴──────────────┘
附表四（粉紅色手提袋所裝之物）
┌──┬───────┬────┬────┬──────────────┐
│編號│品　　　　　名│數　　量│單　　位│備　　　　　　　　　　　　註│
├──┼───────┼────┼────┼──────────────┤
│    │              │ 　     │　　    │一第一級毒品                │
│ 一 │海 洛 因      │　 六   │   包 　│二共淨重九‧四公克　        │
│    │              │      　│      　│　　　　　　　　　　        │
├──┼───────┼────┼────┼──────────────┤
│ 二 │安非他命      │  一一  │　 包 　│一第二級毒品                │
│    │              │     　 │　  　  │二共淨重一五‧一五公克　　　│
│    │              │     　 │    　  │  　　　　                  │
├──┼───────┼────┼────┼──────────────┤
│ 三 │包 裝 袋      │  二五  │　 個　 │一含海洛因殘渣（無法分離）  │
│    │              │     　 │　　　　│二被告所有，供犯罪所用之物  │
├──┼───────┼────┼────┼──────────────┤
│ 四 │包 裝 袋      │   一　 │   個   │一含安非他命殘渣(無法分離)  │
│    │              │     　 │    　  │二同右二　                  │
├──┼───────┼────┼────┼──────────────┤
│ 五 │葡 萄 糖      │   四　 │   包   │同右二（摻雜、稀釋海洛因以販│
│    │              │     　 │    　  │售多牟利）                  │
├──┼───────┼────┼────┼──────────────┤
│ 六 │電子磅秤      │   一　 │   台 　│被告所有供犯罪所用之物      │
├──┼───────┼────┼────┼──────────────┤
│ 七 │分 裝 袋      │ 五一一 │   個 　│同右                        │
├──┼───────┼────┼────┼──────────────┤
│ 八 │吸 食 器      │   一   │　 個   │與本案無關                  │
├──┼───────┼────┼────┼──────────────┤
│ 九 │玻 璃 管      │   一   │   支 　│同右                        │
├──┼───────┼────┼────┼──────────────┤
│ 十 │注射針筒      │   一   │　 支   │同右                        │
└──┴───────┴────┴────┴──────────────┘
